臺灣臺中地方法院刑事判決
110年度訴字第2193號
公  訴  人  臺灣臺中地方檢察署檢察官
被      告  程學龍



選任辯護人  歐優琪律師（法扶律師）
上列被告因違反毒品危害防制條例等案件，經檢察官提起公訴（
110年度偵字第25813號、110年度偵字第30491號），本院判決如
下：
    主    文
程學龍犯如附表一所示之罪，各處如附表一「罪名、宣告刑及沒
收」欄所示之刑及沒收。
    犯罪事實
一、程學龍前因施用毒品案件，經本院以106年度審簡字第79號
    判決判處有期徒刑5月確定，經移送入監，並於106年9月9日
    執行完畢釋放，詎仍不知悔改，分別為以下行為： 
  ㈠程學龍明知甲基安非他命屬毒品危害防制條例第2條第2項第2
    款所定之第二級毒品，不得非法販賣、持有，因見販賣毒品
    有利可圖，竟基於販賣第二級毒品甲基安非他命之犯意，以
    其所有OPPO手機作為聯絡工具，分別於附表二所示之時、地
    ，販賣如附表二所示之甲基安非他命予附表二所示之人。
  ㈡程學龍明知甲基安非他命亦經行政院衛生福利部明令公告列
    為管制藥品，屬藥事法管制之禁藥，非經許可，不得轉讓，
    竟另基於轉讓禁藥即第二級毒品之犯意，以其所有OPPO手機
    作為聯絡工具，於110年5月20日12時1分許，在其臺中市○○
    區○○路00巷00號住處，無償轉讓約0.1至0.2公克之甲基安非
    他命予陳韋杰。
  ㈢嗣於110年8月4日12時35分許，由警持本院法官核發之搜索票
    至程學龍上開住處搜索，並扣得程學龍所有之殘渣袋12個、
    電子磅秤1臺、夾鏈袋1包、現金新臺幣（下同）1,100元、O
    PPO手機1支及HTC手機1支等物，而查悉上情。
二、案經臺中市政府警察局第四分局移送臺灣臺中地方檢察署檢
    察官偵查起訴。
    理    由
壹、證據能力部分：
一、刑事訴訟法第159條之5規定：「被告以外之人於審判外之陳
    述，雖不符前4條之規定，而經當事人於審判程序同意作為
    證據，法院審酌該言詞陳述或書面陳述作成時之情況，認為
    適當者，亦得為證據。當事人、代理人或辯護人於法院調查
    證據時，知有第159條第1項不得為證據之情形，而未於言詞
    辯論終結前聲明異議者，視為有前項之同意。」立法意旨在
    於傳聞證據未經當事人之反對詰問予以核實，原則上先予排
    除。惟若當事人已放棄反對詰問權，於審判程序中表明同意
    該等傳聞證據可作為證據，或於言詞辯論終結前未聲明異議
    ，基於尊重當事人對傳聞證據之處分權，及證據資料愈豐富
    ，愈有助於真實發見之理念，且強化言詞辯論主義，使訴訟
    程序得以順暢進行，上開傳聞證據亦均具有證據能力。本案
    以下所引用被告程學龍以外之人於審判外所為言詞或書面陳
    述之供述證據，迄本院言詞辯論終結前，檢察官、被告及辯
    護人就該等證據之證據能力皆未聲明異議，本院審酌該等證
    據作成時之情況，並無違法取證或其他瑕疵，認為適於作為
    本案認定事實之依據，依上開規定及說明，該等供述證據應
    具有證據能力。
二、刑事訴訟法第159條至第159條之5有關傳聞法則之規定，乃
    對於被告以外之人於審判外之言詞或書面陳述之供述證據所
    為規範，至非供述證據之物證，或以科學、機械之方式，對
    於當時狀況所為忠實且正確之記錄，性質上並非供述證據，
    均應無傳聞法則規定之適用，如該非供述證據非出於違法取
    得，並已依法踐行調查程序，即不能謂其無證據能力。本案
    以下所引用之非供述證據，並無證據證明有出於違法取得之
    情形，復經本院依法踐行調查程序，應具有證據能力。
貳、認定犯罪事實所憑證據及其理由：
一、上開犯罪事實，業據被告於警詢、偵訊、本院訊問、準備程
    序及審理中坦承不諱（見110偵25813號卷第43-59、347-352
    、385、391-396、401-402頁；110聲羈401號卷第19-22頁；
    110偵聲359號卷第45-46頁；110訴2193號卷第45-46、96、1
    62-164頁），核與證人陳江寧（見109他7571號卷㈠第29-37
    頁；110偵25813號卷第203-217、257-260頁）、王鳳美（見
    110偵25813號卷第157-164、195-197頁）及陳韋杰（見110
    偵25813號卷第263-293、337-342頁）於警詢及偵查中證述
    相符，復有如附表三所列文書證據在卷及證物（不含與本案
    無關之證物）扣案佐證，足認被告之自白與事實相符。
二、按販賣毒品係政府嚴予查緝之違法行為，且可任意分裝或增
    減其分量，各次買賣之價格，當亦各有差異，隨供需雙方之
    資力、關係之深淺、需求之數量、貨源之充裕與否、販賣者
    對於資金之需求如何即殷切與否，以及政府查緝之態度，進
    而為各種不同之風險評估，而為機動性之調整，因之販賣之
    利得，除經坦承犯行，或帳冊價量均記載明確外，委難察得
    實情，是縱未確切查得販賣賺取之實際差價，但除別有事證
    足認係按同一價格轉讓，確未牟利之情形外，尚難執此認非
    法販賣之事證有所不足，致知過坦承者難辭重典，飾詞否認
    者反得逞僥倖，而失情理之平。況，販賣者從各種「價差」
    或「量差」或「稀釋純度」謀取利潤方式，或有差異，然其
    所圖利益之非法販賣行為目的，則屬相同，並無二致；衡諸
    毒品取得不易，量微價高，依一般社會通念以觀，凡為販賣
    之不法勾當者，倘非以牟利為其主要誘因及目的，應無甘冒
    被查緝法辦重刑之危險，平白無端義務為該買賣之工作，是
    其販入之價格必較售出之價格低廉，而有從中賺取買賣差價
    牟利之意圖及事實，應屬符合論理法則且不違背社會通常經
    驗之合理判斷，況被告亦自承販賣第二級毒品甲基安非他命
    可以賺到供其自己免費施用甲基安非他命的量（見本院卷第
    162頁），是堪認被告本案關於販賣毒品部分確有從中賺取
    量差而牟利之意圖，主觀上確實係基於意圖營利而為販賣第
     二級毒品之犯意無訛。
三、綜上所述，被告上開自白核與事實相符，應堪採信。本案事
    證明確，被告犯行堪以認定，應予依法論科。
叁、論罪科刑：
一、按甲基安非他命係政府明令公告禁止使用之毒害藥品，為藥
    事法第22條第1項第1款所稱之禁藥，亦屬依毒品條例第2條
    第2項第2款公告列管之第二級毒品，兼具第二級毒品與禁藥
    之性質。其非法轉讓者，藥事法第83條第1項及毒品條例第8
    條第2項、第6項皆設有處罰規定，屬於同一犯罪行為而同時
    有2種法律可資處罰之法規競合情形。而關於法規競合選擇
    適用法律之判斷標準，法律既無明文規定，學說亦乏具體明
    確標準。本院向來適用重法優於輕法之原則，以規範難以被
    所謂特別關係、補充關係或吸收關係涵蓋之其他法規競合情
    形，堪謂具有法規競合「滯洪池」之功能，既無悖乎重複評
    價之禁止，亦符合充分評價之誡命，且可避免刑罰不公，自
    屬正當合宜。況本院採用上述原則，作為選擇法規競合適用
    法律之標準，迄今已久，實務運用並無困擾。在相關法律及
    客觀環境毫無異動之情形下，殊不宜驟然加以改變，以維法
    律適用之明確性與安定性。從而，行為人轉讓甲基安非他命
    （未達法定應加重其刑之一定數量）予成年男子，同時該當
    藥事法第83條第1項轉讓禁藥罪及毒品條例第8條第2項轉讓
    第二級毒品罪之構成要件。因轉讓禁藥罪之法定刑為7年以
    下有期徒刑，得併科新臺幣5000萬元以下罰金，較轉讓第二
    級毒品罪之法定刑6月以上5年以下有期徒刑，得併科新臺幣
    70萬元以下罰金為重，故應依重法優於輕法之原則，擇較重
    之轉讓禁藥罪論處（最高法院109年度台大上字第1089號裁
    定意旨參照）。經查，行政院業於98年11月20日以院臺法字
    第0980073647號令修正公布「轉讓毒品加重其刑之數量標準
    」，並於同日生效施行，規定轉讓第二級毒品達淨重10公克
    以上者，依毒品危害防制條例第8條第6項之規定加重其刑至
    二分之一。本案被告轉讓甲基安非他命之對象陳韋杰為成年
    人，有其個人年籍資料在卷可佐（見陳韋杰警詢筆錄所載）
    ，復無證據顯示被告無償轉讓予陳韋杰施用之甲基安非他命
    數量，已達行政院前揭所定加重其刑之數量標準，自無同條
    例第8條第6項加重其刑規定之適用。是被告轉讓甲基安非他
    命行為，應依藥事法第83條第1項轉讓禁藥罪處斷。
二、是核被告就犯罪事實一㈠即如附表二所為，均係犯毒品危害
    防制條例第4條第2項販賣第二級毒品罪，共8罪；就犯罪事
    實一㈡部分，係犯藥事法第83條第1項轉讓禁藥罪。被告因販
    賣而持有第二級毒品甲基安非他命之低度行為，應為各次販
    賣之高度行為所吸收，均不另論罪。
三、被告本件8次販賣第二級毒品及1次轉讓禁藥犯行，犯意各別
    ，行為互殊，應應予分論併罰。
四、刑之加重、減輕
(一)累犯加重：被告有犯罪事實欄一所載之受有期徒刑宣告及執
    行完畢之情形，有臺灣高等法院被告紀錄表1份在卷可稽。
    其於受有期徒刑執行完畢後，5年以內故意再犯本案有期徒
    刑以上之各罪，為累犯，本院審酌被告所犯前罪，與本案犯
    罪，均屬於違反毒品危害防制條例故意犯罪類型，顯見前案
    有期徒刑執行並無顯著成效，被告對於刑罰之反應力薄弱，
    適用累犯規定予以加重，不致生其所受之刑罰超過其所應負
    擔罪責，導致其人身自由因此遭受過苛之侵害，而有不符憲
    法罪刑相當原則，進而牴觸憲法第23條比例原則，予以加重
    最低本刑並無罪刑不相當之情事，除就販賣第二級毒品罪之
    法定刑為無期徒刑部分不得加重外，爰依刑法第47條第1項
    之規定各加重其刑。
(二)偵、審自白減輕：
  1.被告就本案販賣第二級毒品之犯行，於偵查中及本院準備程
    序、審理時均自白不諱，已如前述，符合毒品危害防制條例
    第17條第2項之規定，自應就被告販賣第二級毒品之犯行，
    減輕其刑，並與前述累犯加重，依法先加（不得加重部分除
    外）後減之。
  2.又行為人轉讓同屬禁藥之第二級毒品甲基安非他命（未達法
    定應加重其刑之一定數量）予成年人（非孕婦），依重法優
    於輕法之原則，雖擇較重之藥事法第83條第1項轉讓禁藥罪
    論處，但如行為人於偵查及審判中均自白，仍應適用毒品危
    害防制條例第17條第2項規定減輕其刑（最高法院109年台上
    大字第4243號刑事裁定參照）。本件被告轉讓甲基安非他命
    之犯行，亦據其於警詢、偵查中及本院準備程序、審理時均
    自白不諱，已如前述，符合毒品危害防制條例第17條第2項
    之規定，自亦應減輕其刑，並與前述累犯加重，依法先加（
    不得加重部分除外）後減之。
五、至被告辯護人雖請求就被告本案販賣第二級毒品犯行依刑法
    第59條減輕其刑等語。然查，刑法第59條規定之酌量減輕其
    刑，必須犯罪另有特殊之原因與環境，在客觀上足以引起一
    般同情，認為即使予以宣告法定最低度刑，猶嫌過重者，始
    有其適用。本院衡酌被告前述販賣第二級毒品之犯行，有毒
    品危害防制條例第17條第2項減刑事由之適用，已如前述，
    則適用上開規定減輕其刑後，其所犯上開犯行，刑度相較原
    本之法定刑，已減輕甚多；再衡以販賣毒品犯行對於毒品施
    用來源之提供大有助益，影響所及，非僅多數人之生命、身
    體將可能受其侵害，國家、社會之法益亦不能豁免，危害甚
    鉅，當非個人一己之生命、身體法益所可比擬，是綜觀其前
    開犯行之情節與其等法定刑兩相權衡，並無情輕法重或刑罰
    過苛之情，就被告上開犯行，尚無從依刑法第59條規定酌量
    減輕其刑，併予說明。
六、爰以行為人之責任為基礎，審酌毒品對社會秩序及國民健康
    危害至深且鉅，嚴重影響社會治安，製造、運輸、販賣等行
    為情節尤重，更應嚴加非難，而被告明知毒品對人體健康戕
    害甚鉅，為牟取利益，無視國家杜絕毒品犯罪之禁令，販賣
    第二級毒品甲基安非他命，復轉讓禁藥即甲基安非他命，供
    他人施用，肇生他人施用毒品之來源，戕害國民身心健康，
    並有滋生其他犯罪之可能，兼酌量被告犯後坦承犯行之態度
    、犯罪動機、目的、手段、販賣次數及犯罪所得、轉讓禁藥
    僅1次，及於本院審理時被告自陳之知識程度、經濟及家庭
    生活狀況等一切情狀（見本院卷第164-165頁），分別量處
    如主文所示之刑，以資懲儆。。
七、又數罪併罰之案件，於審判中，現雖有科刑辯論之機制，惟
    尚未判決被告有罪，亦未宣告其刑度前，關於定應執行刑之
    事項，欲要求檢察官、被告或其辯護人為充分辯論，盡攻防
    之能事，事實上有其困難，且經上訴後，其中一部分撤銷改
    判，一部分因上訴不合法律上之程式而駁回者，向來不合併
    定其應執行之刑，而應由該案犯罪事實最後判決之法院所對
    應之檢察署檢察官聲請法院裁定定其應執行之刑，是關於數
    罪併罰之案件，如能俟被告所犯數罪全部確定後，於執行時
    ，始由該案犯罪事實最後判決之法院所對應之檢察署檢察官
    ，聲請該法院裁定之，無庸於每一個案判決時定其應執行刑
    ，依此所為之定刑，不但能保障被告（受刑人）之聽審權，
    符合正當法律程序，更可提升刑罰之可預測性，減少不必要
    之重複裁判，避免違反一事不再理原則情事之發生（最高法
    院110年度台抗大字第489號裁定要旨可參），是本院認基於
    保障被告聽審權，以符合正當法律程序，就本案被告所犯各
    罪，本院爰僅為各罪宣告刑之諭知，而暫不定其應執行之刑
    ，應予說明。　　　　
肆、沒收：
一、毒品部分：
    按以營利為目的販入毒品，經多次販賣後，持有剩餘毒品被
    查獲，其各次販賣毒品行為，固應併合處罰。但該持有剩餘
    毒品之低度行為，應僅為最後一次販賣毒品之高度行為所吸
    收，不另論罪。故就該查獲之剩餘毒品，祇能於最後一次之
    販賣毒品罪宣告沒收銷燬，不得於各次販賣毒品罪均宣告沒
    收銷燬（最高法院99年度台上字第3193號判決參照）。本件
    扣案之殘渣袋12個經送鑑定結果，檢驗出內含第二級毒品甲
    基安非他命，有上開衛生福利部草屯療養院鑑驗書在卷可稽
    ；又用以盛裝該等第二級毒品之包裝袋，因皆與該等第二級
    毒品在物理上無法析離，爰均依毒品危害防制條例第18條第
    1 項前段之規定，均沒收銷燬之，參照前揭最高法院判決意
    旨，應於其最後一次犯行即如附表一編號1⓶所示犯行之主文
    項下宣告沒收。至供鑑驗用罄之毒品既已滅失，自無庸予以
    宣告沒收。
二、犯罪工具：
(一)被告販賣第二級毒品甲基安非他命予陳江寧等人時，係以其
    所有經扣案之OPPO手機1支聯絡，並以扣案之電子磅秤1臺秤
    量重量，業據其供明在卷（見110偵25813號卷第348頁；本
    院卷第163頁），是該手機及電子磅秤為被告供本案販賣第
    二級毒品所用之物，應依毒品危害條例第19條第1項規定，
    於附表一編號1至8罪刑項下均諭知沒收。
(二)被告轉讓甲基安非他命予陳韋杰時，亦係以其所有經扣案之
    OPPO手機1支聯絡，業據其供明在卷（見本院卷第163-164頁
    ），是該手機為被告轉讓禁藥犯罪所用之物，應依刑法第38
    條第2項前段諭知沒收。　
(三)至本件扣案之夾鏈袋1包、甲基安非他命吸食器1組及HTC手
    機1支（無SIM卡；IMEI：000000000000000），雖為被告所
    有，但係吸食甲基安非他命或觀看影片所用，業據其供明在
    卷（見110偵25813號卷第348頁；本院卷第46、163-164頁）
    ，尚無證據證明與被告本案犯行有關，自不得宣告沒收。
三、犯罪所得：
    被告於附表2所示各次販賣毒品甲基安非他命予陳江寧等人
    之所得各為1000元，業據被告供明在卷（見本院卷第162頁
    ），乃其犯罪所得，均應依刑法第38條之1第1項規定於其各
    該次罪刑項下宣告沒收，而被告為警查扣之現金1,100元，
    已與被告販賣毒品所得混同一起，無法區分，應認係其販賣
    毒品所得，又因無法認定係何次販賣毒品所得，爰由本院依
    職權按附表一編號先後順序認列之，即於附表一編號1部分
    認列沒收1,000元，附表一編號2部分認列沒收100元。 至附
    表一編號2至8未扣案之犯罪所得部分，則依刑法第38條第3
    項規定，諭知於全部或一部不能沒收或不宜執行沒收時，追
    徵其價額。
四、上開宣告之多數沒收，依刑法第40之2第1項規定併執行之。
據上論斷，應依刑事訴訟法第299條第1項，毒品危害防制條例第
4條第2項、第17條第2項、第18條第1項、第19條第1項，藥事法
第83條第1項，刑法第11條、第47條第1項、第38條第2項前段、
第38條之1第1項、第3項、第40條之2第1項，判決如主文。
本案經檢察官王宜璇提起公訴，檢察官賴謝銓到庭執行職務。
中　　華　　民　　國　　111 　年　　3 　　月　　30　　日
                  刑事第五庭  審判長  法  官  唐中興
                                      法  官  黃世誠　　
                                      法  官  黃龍忠
以上正本證明與原本無異。
如不服本判決應於收受判決後20日內向本院提出上訴書狀，並應
敘述具體理由；其未敘述上訴理由者，應於上訴期間屆滿後20日
內向本院補提理由書（均須按他造當事人之人數附繕本）「切勿
逕送上級法院」。
                                      書記官  華鵲云
中　　華　　民　　國　　111 　年　　3 　　月　　30　　日

附錄論罪科刑法條
毒品危害防制條例第4條
製造、運輸、販賣第一級毒品者，處死刑或無期徒刑；處無期徒
刑者，得併科新臺幣 3 千萬元以下罰金。
製造、運輸、販賣第二級毒品者，處無期徒刑或 10 年以上有期
徒刑，得併科新臺幣 1 千 5 百萬元以下罰金。
製造、運輸、販賣第三級毒品者，處 7 年以上有期徒刑，得併
科新臺幣 1 千萬元以下罰金。
製造、運輸、販賣第四級毒品者，處 5 年以上 12 年以下有期
徒刑，得併科新臺幣 5 百萬元以下罰金。
製造、運輸、販賣專供製造或施用毒品之器具者，處 1 年以上
7 年以下有期徒刑，得併科新臺幣 1 百 50 萬元以下罰金。
前五項之未遂犯罰之。
藥事法第83條
明知為偽藥或禁藥，而販賣、供應、調劑、運送、寄藏、牙保、
轉讓或意圖販賣而陳列者，處 7 年以下有期徒刑，得併科新臺
幣 5 千萬元以下罰金。
犯前項之罪，因而致人於死者，處 7 年以上有期徒刑，得併科
新臺幣 1 億元以下罰金；致重傷者，處 3 年以上 12 年以下有
期徒刑，得併科新臺幣 7 千 5 百萬元以下罰金。
因過失犯第 1 項之罪者，處 2 年以下有期徒刑、拘役或科新臺
幣 5 百萬元以下罰金。
第 1 項之未遂犯罰之。
▲附表一：
編號 犯罪事實 罪名、宣告刑及沒收  1 如犯罪事實欄一㈠之附表二編號1①所示部分 程學龍販賣第二級毒品，累犯，處有期徒刑伍年壹月。扣案之OPPO手機壹支、電子磅秤壹臺及販賣第二級毒品犯罪所得新臺幣壹仟元，均沒收。  2 如犯罪事實欄一㈠之附表二編號1②所示部分 程學龍販賣第二級毒品，累犯，處有期徒刑伍年壹月。扣案之殘渣袋拾貳個，均沒收銷燬之；扣案之OPPO手機壹支、電子磅秤壹臺及販賣第二級毒品犯罪所得新臺幣壹佰元，均沒收；未扣案之販賣第二級毒品犯罪所得新臺幣玖佰元沒收，於全部或一部不能沒收或不宜執行沒收時，追徵其價額。  3 如犯罪事實欄一㈠之附表二編號2①所示部分 程學龍販賣第二級毒品，累犯，處有期徒刑伍年壹月。扣案之OPPO手機壹支及電子磅秤壹臺，均沒收；未扣案之販賣第二級毒品犯罪所得新臺幣壹仟元沒收，於全部或一部不能沒收或不宜執行沒收時，追徵其價額。  4 如犯罪事實欄一㈠之附表二編號2②所示部分 程學龍販賣第二級毒品，累犯，處有期徒刑伍年壹月。扣案之OPPO手機壹支及電子磅秤壹臺，均沒收；未扣案之販賣第二級毒品犯罪所得新臺幣壹仟元沒收，於全部或一部不能沒收或不宜執行沒收時，追徵其價額。  5 如犯罪事實欄一㈠之附表二編號3①所示部分 程學龍販賣第二級毒品，累犯，處有期徒刑伍年壹月。扣案之OPPO手機壹支及電子磅秤壹臺，均沒收；未扣案之販賣第二級毒品犯罪所得新臺幣壹仟元沒收，於全部或一部不能沒收或不宜執行沒收時，追徵其價額。  6 如犯罪事實欄一㈠之附表二編號3②所示部分 程學龍販賣第二級毒品，累犯，處有期徒刑伍年壹月。扣案之OPPO手機壹支及電子磅秤壹臺，均沒收；未扣案之販賣第二級毒品犯罪所得新臺幣壹仟元沒收，於全部或一部不能沒收或不宜執行沒收時，追徵其價額。  7 如犯罪事實欄一㈠之附表二編號3③所示部分 程學龍販賣第二級毒品，累犯，處有期徒刑伍年壹月。扣案之OPPO手機壹支及電子磅秤壹臺，均沒收；未扣案之販賣第二級毒品犯罪所得新臺幣壹仟元沒收，於全部或一部不能沒收或不宜執行沒收時，追徵其價額。  8 如犯罪事實欄一㈠之附表二編號3④所示部分 程學龍販賣第二級毒品，累犯，處有期徒刑伍年壹月。扣案之OPPO手機壹支及電子磅秤壹臺，均沒收；未扣案之販賣第二級毒品犯罪所得新臺幣壹仟元沒收，於全部或一部不能沒收或不宜執行沒收時，追徵其價額。  9 如犯罪事實欄一㈡所示部分 程學龍明知為禁藥而轉讓，累犯，處有期徒刑肆月。扣案之OPPO手機壹支，沒收。 

▲附表二：（時間：民國；金額：新臺幣）
編號 購毒者 交易時間 交易地點 販賣方式 種類、數量 交易金額 1①        1② 陳江寧 110年6月12日22時44分許 臺中市○○區○○路00巷00號 陳江寧透過電話聯繫，與程學龍相約左列地點，程學龍販賣予陳江寧克數不詳之甲基安非他命，陳江寧當場交付對價予程學龍。 甲基安非他命1包（詳細克數不詳） 1,000元   110年6月30日17時9分許 同上 陳江寧透過電話聯繫，與程學龍相約左列地點，程學龍販賣予陳江寧克數不詳之甲基安非他命，陳江寧當場交付對價予程學龍。 同上 同上 2①          2②        王鳳美 110年6月初某時許 臺中市○○區○○路00○00○0號 王鳳美透過通訊軟體LINE聯繫，與程學龍相約左列地點，程學龍販賣予王鳳美克數不詳之甲基安非他命，王鳳美當場交付對價予程學龍。 同上 同上   110年6月16日8時7分許 同上 王鳳美透過通訊軟體LINE聯繫，與程學龍相約左列地點，程學龍販賣予王鳳美克數不詳之甲基安非他命，王鳳美當場交付對價予程學龍。 同上 同上 3①         3⓶        3⓷        3⓸      陳韋杰 109年12月01日 18時2分許 臺中市○○區○○路00巷00號 陳韋杰透過電話聯繫，與程學龍相約左列地點，程學龍販賣予陳韋杰克數不詳之甲基安非他命，陳韋杰當場交付對價予程學龍。 同上 同上   110年3月22日 14時17分許 同上 陳韋杰透過電話聯繫，與程學龍相約左列地點，程學龍販賣予陳韋杰克數不詳之甲基安非他命，陳韋杰當場交付對價予程學龍。 同上 同上   110年4月29日 14時10分許 同上 陳韋杰透過電話聯繫，與程學龍相約左列地點，程學龍販賣予陳韋杰克數不詳之甲基安非他命，陳韋杰當場交付對價予程學龍。 同上 同上   110年5月6日 18時18分許 同上 陳韋杰透過電話聯繫，與程學龍相約左列地點，程學龍販賣予陳韋杰克數不詳之甲基安非他命，陳韋杰當場交付對價予程學龍。 同上 同上 

▲附表三：
壹、非供述證據
一、109年度他字第7571號卷㈠
 ㈠警員偵查報告1.109年9月10日警員偵查報告（第7頁）暨所附
   蒐證資料
   ⑴門號0000000000號通聯調閱查詢單（申登人莊愛玲）（第9
     頁）
   ⑵臺中市政府警察局第四分局刑事案件報告書（被告陳江    
     寧涉毒品危害防制條例案件）（第25-27頁）
   ⑶陳江寧指認程學龍之指認犯罪嫌疑人紀錄表（第39-43頁
   ⑷陳江寧之臺中市政府警察局第四分局委託鑑驗尿液代號與真
     實姓名對照表【檢體編號Z00000000000】、應受尿液檢驗
     人尿液檢體採集送驗紀錄（第45-47頁）
   ⑸中山醫藥大學附設醫院109年7月24日編號0000000號尿液   
      檢驗報告【編號Z00000000000】（第49頁）
   ⑹陳江寧109年7月5日勘採尿液同意書（第51頁）
　2.109年9月18日警員偵查報告（第57-60頁）
  3.109年10月5日警員偵查報告影本（第74-79頁）
  4.109年10月19日警員偵查報告暨所附蒐證資料（第85-95頁）
   ⑴門號0000000000號通聯調閱查詢單（申登人程學龍）（第89
     頁）
   ⑵門號0000000000號雙向通聯記錄（第93-95頁）
5.109年11月5日警員偵查報告影本（第102-106頁）
6.109年11月16日警員偵查報告暨所附蒐證資料（第109-118 
　頁）
7.109年12月6日警員偵查報告暨所附蒐證資料（第165-171  
　頁）
 ⑴門號0000000000號通聯調閱查詢單（申登人程學龍）（第17
　 3頁）
8.110年1月11日警員偵查報告（第193-200頁）
9.109年12月23日警員偵查報告影本（第215-218頁）
10.110年1月4日警員偵查報告影本（第222-228頁）
11.110年1月21日警員偵查報告（第245-252頁）
12.110年1月31日警員偵查報告（第257-264頁）暨所附蒐證    
　 資料
 ⑴門號0000000000號通聯調閱查詢單（申登人羅水妹）（第265
     頁）
13.110年1年30日警員偵查報告影本（第279-286頁）
14.110年3月1日警員偵查報告影本（第297-310頁）
15.110年3月28日警員偵查報告影本（第317-328頁）
16.110年3月30日警員偵查報告暨所附蒐證資料（第333-374    
　 頁）
17.110年4月25日警員偵查報告影本（第507-519頁）
　　 
㈡本院通訊監察書及電話附件
 1.監察對象：程學龍、監聽電話0000000000號
  ⑴109年聲監字第849號（第80-81頁）
　　監察期間：109年10月12日起至109年11月10日
  2.監察對象：程學龍、監聽電話0000000000號
   ⑴109年聲監字第915號（第107-108；113-114頁；375-376）
     監察期間：109年11月10日起至110年12月9日
   ⑵109年聲監續字第959號（第160-161；185-186頁；377-37  
     8）
　　 監察時間：109年12月9日起至110年1月7日
   ⑶110年聲監續字第1號（第229-230；267-268頁；379-380）
     監察期間：110年1月7日起至110年2月5日
   ⑷110年聲監續字第73號（第287-288；381-382頁）
　　 監察期間：110年2月5日起至110年3月5日
   ⑸110年聲監續字第168號（第311-312；383-384頁）
　　 監察時間：110年3月5日起至110年4月1日
   ⑹110年聲監續字第251號（第329-330頁）
　　 監察期間：110年4月1日起至110年4月29日
   ⑺110年聲監續字第305號（第521-522頁）
　　 監察期間：110年4月29日起至110年5月28日

二、109年度他字第7571號卷㈡
㈠警員偵查報告
　1.110年5月6日警員偵查報告（第7-19頁）暨所附蒐證資料
   ⑴門號0000000000號通聯調閱查詢單（申登人王史濟忠【小黑
     持用】）（第23頁）
   ⑵程學龍持用0000000000號行動電話與小黑、地瓜之通訊監察
     譯文（第33-48頁）
　2.110年5月24日警員偵查報告影本（第95-131頁）
　3.110年6月21日警員偵查報告影本（第137-172頁）
　4.110年7月20日警員偵查報告影本（第179-223頁）
㈡本院通訊監察書及電話附件
  1.監察對象：程學龍、監聽電話0000000000號
   ⑴110年聲監續字第397號（第133-134頁）
　　 監察期間110年5月28日起至110年6月25日
   ⑵110年聲監續字第487號（第173-174頁）
　　 監察期間：110年6月25日起至110年7月23日
㈢通聯調閱查詢單
 1.門號0000000000號（申登人陳王麗棋，陳韋杰持用）（第2  
     27；369頁）
 2.門號0000000000號（申登人陳偉杰）（第229；371頁）
 3.門號0000000000號（申登人陳江寧）（第253；411頁）
 4.門號0000000000號（申登人陳江寧）（第255；413頁）　
㈣證人陳韋杰持用門號0000000000號行動電話與被告程學龍持用
  門號0000000000號行動電話（109.11.18-110.6.29日）之通訊
  監察譯文（第373-388；231-234頁）　
㈤證人陳江寧持用門號0000000000號與被告程學龍持用門號00000
  00000號行動電話（110.6.12-110.7.11日）之通訊監察譯文（
  第257-259；415-417頁）

三、110年度偵字第25813號卷
㈠本院通訊監察書及電話附件
 1.110年聲監續字第582號（第85-86頁）
　 監察對象：程學龍、監聽電話0000000000號
　 監察時間：110年7月23日起至110年8月20日
㈡本院110年聲搜字第876號搜索票（第89頁）
㈢臺中市政府警察局第四分局搜索扣押筆錄、扣押物品目錄表、
  扣押物品收據（第91-97頁）
　110年8月4日、受搜索人程學龍、執行處所：臺中市○○區○○路0
  0巷00號
㈣搜索現場照片截圖10張、扣案物品照片8張、初篩照片2張（第9
  9-117頁）
㈤臺灣臺中地方檢察署鑑定許可書
  1.程學龍（第119頁）
  2.陳江寧（第235頁）
  3.陳韋杰（第325頁）
㈥勘查採證（驗）同意書
  1.程學龍（第121頁）
  2.王鳳美（第177頁）
  3.陳江寧（第237頁）
  4.陳韋杰（第327頁）
㈦臺中市政府警察局第四分局委託鑑驗尿液代號與真實姓名對照
  表
  1.程學龍（代號D00000000）、採驗時間110年8月4日14時45分
    （第123頁）
  2.王鳳美（代號D00000000）、採驗時間110年8月4日14時17分
    （第179頁）
  3.陳江寧（代號D00000000）、採驗時間110年8月5日8時46分
    （第239頁）
  4.陳韋杰（代號D00000000）、採驗時間110年8月5日14時18分
    （第329頁）
㈧衛生福利部草屯療養院110年8月5日草療鑑字第1100800047號鑑
  驗書（第125頁）
　檢品編號：B0000000
　殘渣袋乙只，檢出第二級毒品甲基安非他命
　檢品編號：B0000000
　殘渣袋乙只，檢出第二級毒品甲基安非他命
　送驗殘渣袋12只，送驗單位指定鑑驗2只
㈨指認犯罪嫌疑人紀錄表
  1.王鳳美指認程學龍（第165-171頁）
  2.陳江寧指認程學龍（第219-225頁）
  3.陳偉杰指認程學龍（第297-303頁）
㈩證人王鳳美與被告之通訊軟體LINE對話截圖（第173-176頁）
臺中市政府警察局第四分局扣押物品清單2份
　1.110年度保管字第3013號（新臺幣1100元）（第371頁）
　2.110年度保管字第3012號（殘渣袋12個、電子磅秤1臺、夾  
    鏈袋1包）（437頁）

四、110年度偵字第30491號卷
㈠正修科技大學超微量研究科技中心尿液檢驗報告
　1.110年8月25日第Z000000000號（編號D00000000、程學龍） 
     （第129頁）
　2.110年8月25日第Z000000000號（編號D00000000、王鳳美） 
     （第187頁）
　3.110年8月25日第Z000000000號（編號D00000000、陳江寧） 
     （第243頁） 
　4.110年8月25日第Z000000000號（編號D00000000、陳韋杰） 
     （第329頁）
貳、扣案物
一、110年8月4日、受搜索人程學龍、執行處所：臺中市○○區○○
    路00巷00號（110年度偵字第25813號卷第95頁）
  1.含有微量毒品殘渣袋12個
  2.安非他命吸食器1組（與本案無關）
  3.電子磅秤1臺
  4.夾鏈袋1包（與本案無關）
  5.現金新臺幣（下同）1,100元
  6.OPPO手機1支（門號0000000000、0000000000號；IMEI：000
    00000000000、000000000000000）
  7.HTC手機1支（無SIM卡；IMEI：000000000000000）（與本案
    無關）